【裁判字號】    95,上訴,1183
【裁判日期】    950810
【裁判案由】    強盜等
【裁判全文】
臺灣高等法院臺中分院刑事判決        95年度上訴字第1183號
上  訴  人
即  被  告  丁○○
                    （另案在臺灣臺中監獄苗栗分監執行中）
指定辯護人  本院公設辯護人  己○○
上列上訴人即被告因強盜等案件，不服臺灣苗栗地方法院94年度
訴字第596號，中華民國95年4月20日第一審判決（起訴案號：臺
灣苗栗地方法院檢察署94年度偵字第3854號），提起上訴，本院
判決如下：
    主  文
原判決關於未經許可持有改造槍枝，及定應執行刑部分撤銷。
丁○○未經許可，持有可發射子彈具有殺傷力之改造槍枝，累犯
，處有期徒刑年壹月，併科罰金新臺幣陸萬元，罰金如易服勞
役，以新臺幣壹仟元折算壹日，扣案改造槍枝壹枝（槍枝管制編
號0000000000）沒收。
其他上訴駁回。
撤銷改判部分所處有期徒刑年壹月，與上訴駁回部分所處有期
徒刑柒年貳月，應執行有期徒刑拾年貳月。
    犯罪事實
一、丁○○曾因施用毒品案件，經臺灣苗栗地方法院判處有期徒
    刑9月、6月，應執行有期徒刑1年確定，並於民國93年5月5
    日因假釋期滿未經撤銷，視為執行完畢。詎其竟猶不知悔改
    ，復為下列犯罪行為：
  (一)、丁○○明知具殺傷力之槍枝係管制物品，非經主管機關許
      可不得持有，於94年8月間某日，因年籍不詳自稱之「林
      志明」之人為供抵債之用，而交付仿FN廠半自動手槍製造
      之玩具手槍改造後具殺傷力槍枝1枝（槍枝管制編號：000
      0000000）與丁○○，丁○○竟基於非法持有具殺傷力改
      造槍枝之犯意，予以持有。
  (二)、丁○○為取得供作強盜使用之交通工具，基於竊盜之犯意
      於94年9月25日23時許，在苗栗縣頭份鎮○○路739號前，
      以自備之鑰匙竊取古慧玲所有車號GR3-168號之重型機車1
      部，得手後供作後述強盜犯行之交通工具。
  (三)、嗣基於強盜之概括犯意，先將上開車號GR3-168號重型機
      車之車牌，以黑色膠帶將車牌遮住，再頭戴黑色全罩式安
      全帽、手戴白色手套及口戴口罩後，騎乘上開機車，於：
      (1)同年月26日清晨0時26分許，至苗栗縣頭份鎮○○里○○路○段230號「101便利商店」，見店內僅有店員1名，乃
      持前於94年8月間自年籍不詳「林志明」之男子處所非法
      取得，具有殺傷力且客觀上對人之生命、身體具有危險性
      之改造手槍（槍枝管制編號：0000000000，內有不具殺傷
      力之子彈4顆）1枝，指向店員戊○○，至戊○○不能抗拒
      之情形下，以手提式1斤裝塑膠袋裝入店內零錢及紙鈔共
      計新臺幣（以下同）2700元交付丁○○，得手後，丁○○
      即騎乘上開車輛迅速離去。(2)同日清晨4時20分許，至位
      於苗栗縣竹南鎮○○里○鄰○○街1巷10號「7加1便利商店
      」，向店員丙○○購買紅色大衛香菸1包後，見店內僅有
      丙○○1人，乃再持前開改造槍枝指向丙○○，致丙○○
      不能抗拒，而交付丁○○店內現金合計約1萬4、5千元（
      起訴書誤載為2200元），得手後，丁○○即騎乘前述車輛
      迅速離去。嗣經員警調閱便利商店錄影系統後，再循線於
      苗栗縣頭份鎮濫坑里10鄰42號不知情之黃萬松住處查獲丁○○，並扣得丁○○所持之上開改造槍枝及剩餘之贓款20
      8元等物。
二、案經苗栗縣警察局竹南分局報請臺灣苗栗地方法院檢察署檢
    察官偵查起訴。
    理  由
一、按刑事訴訟法第159條第1項雖規定，被告以外之人於審判外
    之言詞或書面陳述，除法律有規定外，不得作為證據。惟同
    法第159條之5第2項已規定，當事人、代理人或辯護人於法
    院調查證據時，知有第159條第1項不得為證據之情形，而未
    於言詞辯論終結前聲明異議者，視為有前項之同意（指同條
    第1項之同意作為證據）。經查本案被告、辯護人、檢察官
    於言詞辯論終結前，均未就本案被告以外之人於審判外之陳
    述，主張有刑事訴訟法第159條第1項不得為證據之情形，是
    參照上開刑事訴訟法之規定，本案被告以外之人於審判外之
    陳述均有證據能力，合先敘明。
二、上開犯罪事實，業據被告丁○○於警詢、偵訊、原審及本院
    審理時坦承不諱，核與證人甲○○於警詢中之證稱：其所保
    管使用車號GR3-168號之重型機車失竊等語（參見94年度偵
    字第3854號偵查卷第23頁）；證人戊○○於警詢中證稱：於
    94年9月26日凌晨零時26分許，在苗栗縣頭份鎮○○里○○
    路○段230號「101便利商店」遭歹徒持手槍強盜收銀機內現
    金共2700元，我當場指認被告丁○○就是強盜我開設101便
    利商店之人等語（同上偵查卷第25至26頁）；證人丙○○於
    警詢中證稱：94年9月26日凌晨4時20分許在苗栗縣竹南鎮○○里○○街1巷10號7＋1超商遭搶，強盜我財物之人就是警
    方查獲之丁○○等語（參見同上偵查卷第30、32頁）相符。
    又證人丙○○於原審審理時具結證稱：遭被告搶約1萬4、5
    千元，起訴書所載2千2百元是錯的等語（見原審卷95年4月6
    日審判筆錄第4頁），被告亦供稱：金額如證人丙○○所言
    。（見原審卷95年4月6日審判筆錄第4頁）。而扣案之改造
    槍枝，經送請內政部刑事警察局鑑定，該局於94年10月6日
    以刑鑑字第0940150369號槍彈鑑定書，鑑定結果為：「一、
    送鑑改造手槍壹枝（槍枝管制編號0000000000），認係仿FN
    廠半自動手槍製造之玩具手槍換裝土造金屬槍管（彈室端仍
    為玩具槍管彈室）改造而成之改造手槍，機械性能良好，可
    供擊發適用子彈使用，認具殺傷力。」（見同上偵查卷第91
    頁），此外尚有車輛竊盜、車牌失竊資料個別查詢報表1紙
    、贓物認領保管單2紙、監錄系統照片2張在卷，及扣案之改
    造手槍1枝、子彈4顆（經鑑定不具殺傷力）、牛仔外套1件
    、牛仔褲1條、黑色條紋Ｔ恤1件、脫鞋1雙、白色手套1雙、
    黑色膠帶1卷及全罩式安全帽1頂等物可資佐證。足證被告自
    白與事實相符，足堪採信。被告於本院雖改稱其持用本件扣
    案槍彈之初，即有意行搶便利商店，兩罪不應該分別判刑云
    云。但查被告於警訊、檢察官聲請羈押由原審法院訊，及原
    審審理中均供承，扣案槍枝係「林志明」之人因積欠其債務
    ，而交付抵債，足見其持有槍枝之初，並無任何藉以犯其他
    罪之意思；而對照被告為行搶商店之便，係於著手行搶之前
    約1小時餘，始行竊機車供己使用，益見其行搶商店，並非
    經長久計劃之犯行。本件扣案槍枝，既係在搶案發生前近1
    個月即已取得，被告行搶之對象，又非特定之商店，難認其
    持有槍彈之初，即具有強盜之犯意。其所辯無非欲藉牽連犯
    之規定，獲邀寬典，自無足採。
三、按被告犯罪後，刑法於94年2月2日經總統公布修正，並自95
    年7月1日施行，修正後之規定刪除連續犯（第56條）、牽連
    犯（第55條後段），並提高罰金刑之最低額（第33條第5款
    ）、定執行刑之上限（第51條第5款但書），及易科罰金（
    第41條第1款）、易服勞役（第42條第3款）之折算標準。比
    較修正前後之規定，以修正前關於連續犯、牽連犯、罰金刑
    之最低額、定執行刑之上限、易科罰金之折算標準，及修正
    後關於易服勞役之折算標準等規定，最有利於被告，應適用
    各該最有利於被告之規定。核被告所為，如犯罪事實欄一之
    (一)部分，係犯槍砲彈藥刀械管制條例第8條第4項之未經許可
    持有其他可發射子彈具有殺傷力之槍枝罪。如犯罪事實欄一
    之(二)部分，係犯刑法第320條第1項之竊盜罪。如犯罪事實欄
    一之(三)部分，係犯刑法第330條第1項之加重強盜罪。被告於
    犯罪事實欄一之(三)所為2次加重強盜犯行，所為時間緊接，
    觸犯罪名相同之罪，顯係基於概括犯意為之，為連續犯，應
    依修正前刑法第56條規定，從得財較多之強盜被害人丙○○
    1次論以1罪，並加重其刑。再被告所犯上述竊盜罪竊取之機
    車，係為供事後強盜犯行所用，業據被告供述明確，雖其曾
    供稱為供代步使用，然被告復供稱已有汽車可供代步，是被
    告所稱竊取上開機車係為供強盜犯行之工具，尚堪採信，是
    被告所為竊盜罪與加重強盜罪間，有方法、結果之牽連關係
    ，為牽連犯，依修正前刑法第55條後段之規定，從一重之加
    重強盜罪處斷。另被告非法持有扣案具殺傷力改造手槍，係
    因他人抵債而交付，業據被告供述明確如上所述，此與加重
    強盜犯行無方法、結果之牽連關係，起訴書認上開2罪亦有
    牽連關係，容有誤會。被告所犯連續加重強盜與未經許可持
    有其他可發射子彈具有殺傷力之槍枝罪，犯意各別，罪名不
    同，應分論併罰之。又被告有事實欄所載有期徒刑執行完畢
    之情形，有臺灣高等法院被告前案紀錄表1份附卷可稽，其
    於有期徒刑執行完畢後5年內，再犯本件有期徒刑以之罪，
    為累犯，應依法加重其刑或遞加重其刑。原審法院就被告所
    犯未經許可持有槍枝罪部分，因認被告罪證明確，而予論科
    ，固屬有據；然原審法院未及審酌上開刑法修正前後之比較
    適用關係，致其所諭知關於罰金易服勞役之折算標準，顯然
    非最有利於被告，而違反刑法第2條第1項但書之規定。被告
    上訴意旨認其持有槍枝之目的係為供強盜之用，雖非有理，
    然原判決關於此部分既有可議，仍應由本院予以撤銷改判。
    爰審酌被告非法持有具殺傷力之槍枝1枝，對社會治安之危
    害非輕，然事後已坦承犯行頗具悔意，態度尚稱良好等一切
    情狀，量處如主文第2項所示之刑，並就併科罰金部分諭知
    易服勞役之折算標準。至扣案具殺傷力之改造手槍1枝（槍
    枝管制編號0000000000）係違禁物，應依刑法第38條第1項
    第1款之規定，宣告沒收。原審法院就被告所犯竊盜及強盜
    部分犯行，因認被告罪證明確，適用修正前刑法第55條後段
    、第56條、第320條第1項、第330條第1項、第47條、第38條
    第2款，修正前罰金罰鍰提高標準條例第1條前段規定，審酌
    被告年輕力壯，不思靠已之力謀利，為圖不法利得，竟連續
    2次持槍強盜財物，嚴重危害他人生命、身體及財產之安全
    ，惡性非淺及其犯罪所得暨犯罪後坦承犯行，態度尚佳等一
    切情狀，量處有期徒刑7年2月，並明扣案不具殺傷力子彈
    4顆、白色手套1雙、黑色膠帶1捲及全罩式安全帽1頂，係被
    告所有，供其犯加重竊盜罪所用之物，應併予宣告沒收。其
    餘扣案衣物，係被告日常生活所穿之衣物，非供其犯罪目的
    所用，爰不併予宣告沒收。核其認事用法均無違誤，量刑亦
    屬妥適，應予維持。被告上訴意旨認本件強盜罪應予與上開
    持有槍枝部分，依牽連犯規定從一重處斷，而執以指摘原判
    決不當，並無理由，應予駁回。並由本院就上開撤銷改判部
    分所處有期徒刑，與上訴駁回部分所處有期徒刑，依法定其
    應執行之刑。
據上論斷，應依刑事訴訟法第368條、第369條第1項前段、第364
條、第299條第1項前段，槍砲彈藥刀械管制條例第8條第4項，刑
法第2條第1項、第11條前段、第42條第3款、第47條、第38條第1
項第1款，修正前刑法第51條第5款，刑法施行法第1條之1，判決
如主文。
本案經檢察官乙○○到庭執行職務。
中    華    民    國    95    年    8     月    10    日
               刑事第六庭  審判長法  官  李  文  雄
                                 法  官  黃  永  祥
                                 法  官  邱  顯  祥
上列正本證明與原本無異。
如不服本判決應於收受送達後十日內向本院提出上訴書狀，其未
敘述上訴之理由者並得於提起上訴後十日內向本院補提理由書（
均須按他造當事人之人數附繕本）。
                                 書記官  陳  桂  芬
中    華    民    國    95    年    8     月    11    日
論罪法條：
槍砲彈藥刀械管制條例第8條第4項：
未經許可，持有、寄藏或意圖販賣而陳列第1 項所列槍枝者，處
3年以上10年以下有期徒刑，併科新臺幣700萬元以下罰金。
刑法第330條第1項：
犯強盜罪而有第321條第1項各款情形之一者，處7年以上有期徒
刑。
                                                      Ｆ


司法院資訊處製作；財團法人民間司法改革基金會備份。
